臺灣板橋地方法院民事判決　　　　　　 95年度簡上字第160號
上　訴　人　百晨企業有限公司
法定代理人　丙○○
訴訟代理人　易定芳律師
複代理人　　乙○○
被上訴人　　信緯塑膠有限公司
法定代理人　甲○○
訴訟代理人　陳欽賢律師
複代理人　　丁○○
上列當事人間請求給付票款事件，上訴人對於中華民國95年6 月
13日臺灣板橋地方法院板橋簡易庭94年度板簡字第3401 號 第一
審判決提起上訴，經本院於96年4 月18日言詞辯論終結，判決如
下：
    主  文
上訴駁回。
第二審訴訟費用由上訴人負擔。
    事實及理由
一、上訴人主張：上訴人執有黃珠筆（即明信工程行）簽發，經
    被上訴人背書面額新臺幣（下同）172 萬4,630 元（票號
    AR0000000 ；付款人臺灣中小企業銀行土城分行；發票日民
    國94年11月15日）之支票一紙（下稱系爭支票），詎於94年
    11月15日提示，竟遭退票，爰本於票據法律關係請求被上訴
    人與發票人就系爭票款負連帶清償之責等語。（上訴人於原
    審聲明：黃珠筆與被上訴人應連帶給付被上訴人172 萬4,63
    0 元，及自94年11月15日起至清償日止，按年息6%計算之利
    息。原審就被上訴人部分判決上訴人敗訴，就黃珠筆部分判
    決上訴人勝訴，上訴人就其敗訴部分聲明不服提起上訴。黃
    珠筆就其敗訴部分並未聲明不服。）併為上訴聲明：(一)原判
    決不利於上訴人部分廢棄。(二)被上訴人應連帶給付上訴人17
    2 萬4,630 元，及自起訴狀繕本送達翌日起至清償日止，按
    年息5%計算之利息。
二、被上訴人抗辯：被上訴人並未於系爭支票背書，自無負擔背
    書責任之義務等語。併為答辯聲明：駁回上訴。
三、兩造不爭執之事項：
  (一)上訴人執有黃珠筆所簽發系爭支票，嗣於94年11月15日提示
    ，並不獲兌現等情，並有支票及退票理由單各一紙在卷可佐
    。
四、上訴人主張：被上訴人既於系爭支票背書，自應與發票人就
    系爭票款負連帶清償之責等情。被上訴人則否認系爭支票上
    被上訴人背書之真正。是本件兩造之爭點在於：系爭支票上
    被上訴人背書之印文是否為真正？並應由主張背書印文為真
    正之上訴人負舉證之責。查：經本院依上訴人聲請命被上訴
    人提出於原審所稱相類驗收材料章（木質章）後；再依上訴
    人聲請囑託中央警察大學鑑識科學系副教授林茂雄鑑定結果
    ，認「送鑑系爭支票原本背面被上訴人公司印文並非送鑑木
    質章所蓋。」等情，有鑑定書一份在卷可佐，是由鑑定結果
    並無法為系爭支票上被上訴人公司背書章為真正之推論。至
    上訴人主張：被上訴人尚積欠上訴人與票款同額之貨款未付
    一節，則與被上訴人是否曾於系爭支票上背書間並無必然關
    聯，爰不贅論，併此敘明。此外，上訴人並未再提出其餘證
    據以供本院審酌，經本院調查結果，認被上訴人抗辯：系爭
    支票上被上訴人公司背書印文非其所有印章所蓋用，應係偽
    造等語，為可採信。
五、綜上所述，本件上訴人主張被上訴人為系爭支票背書人應負
    背書責任為不足採，被上訴人抗辯系爭支票上被上訴人公司
    印文為偽造尚屬可信。從而，上訴人主張本於票據法律關係
    請求被上訴人與黃珠筆連帶給付票款及遲延利息，為無理由
    ，不應准許。原審為上訴人敗訴之判決，並無不合。上訴意
    旨指摘原判決不當，求予廢棄改判，為無理由，應予駁回。
據上論結，本件上訴為無理由，依民事訴訟法第436條之1第3項
、第449條第1項、第78條，判決如主文。
中　　華　　民　　國　　96　　年　　5 　　月　　2 　　日
                  民事第一庭    審判長法　官　李世貴
                                      法　官　黃若美
                                      法　官　黃信滿
以上正本證明與原本無異
如對本判決上訴，須於判決送達後20日內向本院提出上訴狀，
同時表明上訴理由；如已於本判決示後送達前提起上訴者，應
於判決送達後10日內補具上訴理由（均須按他造當事人之人數附
繕本）。
中　　華　　民　　國　　96　　年　　5 　　月　　2 　　日
                                       書記官　林月蓉
